【裁判字號】    98,易,438
【裁判日期】    980924
【裁判案由】    竊盜
【裁判全文】
臺灣雲林地方法院刑事判決               98年度易字第438號
公  訴  人  臺灣雲林地方法院檢察署檢察官
被      告  己○○
                    （另案羈押於臺灣雲林看守所）
            庚○○
                    （現於臺灣嘉義監獄執行中）
上列被告等因竊盜案件，經檢察官提起公訴（98年度偵字第2105
號、98年度偵緝字第139 號、第141 號），被告等於準備程式進
行中就被訴事實為有罪之陳述，經本院聽取當事人意見後，認宜
進行簡式審判程式，裁定進行簡式審判程式，判決如下：
    主      文
己○○、庚○○共同犯如附表編號一所示之罪，均累犯，各處如
附表編號一所示之刑，庚○○所處之刑，如易科罰金，以新臺幣
壹仟元折算壹日；己○○又犯如附表編號二至五所示之罪，均累
犯，各處如附表編號二至五所示之刑。己○○宣告之刑，應執行
有期徒刑貳年貳月。
    事實及理由
壹、犯罪事實：
    己○○前因竊盜案件，於民國96年5 月21日，經本院以96年
    度易字第167 號案件，分別判處有期徒刑6 月、1 年，合併
    應執行有期徒刑1 年4 月確定，嗣減刑為有期徒刑3 月、6
    月，定應執行有期徒刑9 月，甫於97年11月2 日執行完畢。
    庚○○則於96年間因犯竊盜案件，經本院以96年度易字第61
    5 號判處有期徒刑4 月確定，於97年9 月16日執行完畢。詎
    仍不知悔改，己○○或單獨，或與庚○○共同意圖為自己不
    法所有，於如附表所示之時間、地點，以如附表所示之方式
    ，分別竊取如附表所示之被害人所有之財物得手。
貳、認定犯罪事實所憑證據及理由：
  一被告己○○、庚○○所犯刑法第320 條第1 項、第321 條第
    1 項第3 款之罪，均係死刑、無期徒刑、最輕本刑為3 年以
    上有期徒刑以外之罪，其等於審理程序就前揭被訴事實為有
    罪之陳述，經告知簡式審判程序之旨，並聽取其等與公訴人
    之意見後，本院裁定進行簡式審判程序，是本件之證據調查
    ，依刑事訴訟法第273 條之2 規定，不受同法第159 條第1
    項、第161 條之2 、第161 條之3 、第163 條之1 及第164
    條至第170 條規定之限制，合先敘明。
  二上開犯罪事實，有下列證據可資為佐：
    (一)證人即被害人戊○○之警詢及檢察官面前之證述筆錄。證
      明：被告己○○於98年4 月25日10時15分許竊取車號6438
      -DF 號自用小客貨車時，被告庚○○在旁把風。
    (二)證人即被害人乙○○之警詢筆錄。證明：車號2563-WK 號
      車牌係乙○○所有，於98年6 月5 日14時30分許，在雲林
      縣斗六市○○街18號前失竊。
    (三)證人即被害人丙○○之警詢筆錄。證明：引擎號碼為B14X
      TA15568 號之自小客車係丙○○所有，於雲林縣林內鄉○○路○ 段70號失竊。
    (四)證人即被害人甲○○之警詢筆錄。證明：車號0321-NX 號
      之自小客車係甲○○所有，於98年6 月15日3 時45分許，
      在雲林縣莿桐鄉○○村○○路發現失竊。
    (五)證人即被害人丁○○之警詢筆錄。證明：車號SQ-0318 號
      之自小客車係丁○○所有，於98年6 月16日5 時20分許在
      雲林縣虎尾鎮惠來里惠來73之9 號前失竊。
    (六)贓物認領保管單5 張、雲林縣警察局車輛尋獲電腦輸入單
      3 張及車輛查獲照片14張。證明：上開失竊車牌及車輛業
      經被害人戊○○等5人領回之事實。
    (七)被告2 人於本院審理時坦承不諱，並有被告己○○之警詢
      及檢察官面前之供述筆錄附卷可證。
    被告2 人之自白與相關證據均相符合，本件事證明確，其等
    之犯行均堪認定。
、論罪科刑之理由：
 一 按「刑法第321 條第1 項第3 款之攜帶兇器竊盜罪，係以行
    為人攜帶兇器竊盜為其加重條件，此所謂兇器，其種類並無
    限制，凡客觀上足對人之生命、身體、安全構成威脅，具有
    危險性之兇器均屬之，且祇須行竊時攜帶此種具有危險性之
    兇器為已足，並不以攜帶之初有行兇之意圖為必要。螺絲起
    子為足以殺傷人生命、身體之器械，顯為具有危險性之兇器
    。」最高法院79年臺上字第5253號判例要旨可資參照。被告
    己○○附表編號二之竊盜犯行，係持螺絲起子1 支所犯，該
    螺絲起子長約9 公分，前端為金屬製，業據被告己○○供述
    明確，該螺絲起子足以對人之身體、安全構成威脅，為兇器
    。故被告己○○、庚○○附表編號一、三、四、五之犯行，
    均係犯刑法第320 條第1 項竊盜罪，被告己○○附表編號二
    之犯行係犯同法第321 條第1 項第3 款攜帶兇器竊盜罪。
  二被告己○○、庚○○就附表編號一之犯行，有犯意聯絡及行
    為分擔，為共同正犯。
  三被告己○○所犯上開6 罪，犯意各別，行為各自獨立，應分
    論併罰之。
  四又被告己○○前因竊盜案件，於96年5 月21日，經本院以96
    年度易字第167 號案件，分別判處有期徒刑6 月、1 年，合
    併應執行有期徒刑1 年4 月確定，嗣減刑為有期徒刑3 月、
    6 月，定應執行有期徒刑9 月，甫於97年11月2 日執行完畢
    ；被告庚○○則於96年間因犯竊盜案件，經本院以96年度易
    字第615 號判處有期徒刑4 月確定，於97年9 月16日執行完
    畢等情，有其等之臺灣高等法院被告前案紀錄表各1 份在卷
    可稽。被告己○○、庚○○於前開徒刑執行完畢後5 年內，
    故意再犯本件有期徒刑以上之罪，均為累犯，應各依刑法第
    47條第1 項規定加重其刑。
  五爰審酌被告己○○前有多次竊盜前科，前於96年間經本院判
    處徒刑，甫於97年11月2 日執行完畢；被告庚○○亦有違反
    麻醉藥品管理條例、偽造文書、恐嚇、竊盜、妨害自由、賭
    博等前科，有前揭臺灣高等法院被告前案紀錄表各1 份存卷
    可按，可認被告2 人素行不端；被告己○○僅為代步之用，
    一再竊取他人車輛，造成被害人生活上之不便，顯見被告己○○目無視法紀，尊重他人財產權觀念薄弱，亦嚴重影響社
    會治安；被告庚○○雖與被告己○○共犯竊盜罪，然其僅在
    旁把風，犯罪情節較為輕微，遭被害人戊○○制伏後，隨即
    主動聯絡被告己○○，令其將竊得之車輛返還被害人戊○○
    ，犯後態度良好，具有悔意；被告己○○行竊過程平和，犯
    後坦承犯行，態度尚佳，被害人均已尋回失竊之物，損失不
    大，暨被告己○○僅國小畢業，被告庚○○則為國中畢業，
    智識程度淺薄等一切情狀，分別量處如主文所示之刑，就被
    告庚○○所處之刑併諭知易科罰金之折算標準，就被告己○○宣告刑部分，另依刑法第51條第5 款規定，定其應執行之
    刑。
肆、適用之法律：
  一刑事訴訟法第273 條之1 第1 項、第299 條第1 項前段。
  二刑法第28條、第320 條第1 項、第321 條第1 項第3 款、第
    47條第1 項、第41條第1 項前段、第51條第5 款。
  三刑法施行法第1 條之1 第1 項、第2 項前段。
本案經檢察官陳宏瑋到庭執行職務。
中    華    民    國    98    年    9     月    24    日
                  刑事第七庭    法  官  楊欣怡
以上正本證明與原本無異。
如不服本判決應於收受判決後10日內向本院提出上訴書狀，並應
敘述具體理由；其未敘述上訴理由者，應於上訴期間屆滿後20日
內向本院補提理由書（均須按他造當事人之人數附繕本）。「切
勿逕送上級法院」。
                                書記官  王雪招
中    華    民    國    98    年    9     月    24    日
附錄法條：
中華民國刑法第320條第1項
意圖為自己或第三人不法之所有，而竊取他人之動產者，為竊盜
罪，處5 年以下有期徒刑、拘役或500元以下罰金。
中華民國刑法第321條
犯竊盜罪而有左列情形之一者，處6 月以上、5 年以下有期徒刑
：
一、於夜間侵入住宅或有人居住之建築物、船艦或隱匿其內而犯
    之者。
二、毀越門扇、牆垣或其他安全設備而犯之者。
三、攜帶兇器而犯之者。
四、結夥三人以上而犯之者。
五、乘火災、水災或其他災害之際而犯之者。
六、在車站或埠頭而犯之者。
前項之未遂犯罰之。
附表：
┌──┬─────┬──────┬───┬─────────────────┬────────┐
│編號│ 犯罪時間 │  犯罪地點  │被害人│   竊盜行為態樣及所竊得之財物     │所犯罪名及其處罰│
├──┼─────┼──────┼───┼─────────────────┼────────┤
│ 一 │98年4 月25│雲林縣斗六市│戊○○│己○○見停放於雲林縣斗六市○○路24│己○○、庚○○共│
│    │日10時15分│西平路246 巷│      │6 巷34號前戊○○所有之車牌號碼6438│同犯竊盜罪，均累│
│    │許        │34號前      │      │-DF 號自用小客貨車，因戊○○在旁卸│犯，己○○處有期│
│    │          │            │      │貨鑰匙未取下，與庚○○基於意圖為自│徒刑拾月，庚○○│
│    │          │            │      │己不法所有之犯意聯絡，由由己○○進│處有期徒刑陸月，│
│    │          │            │      │入車內發動引擎竊取該車，庚○○在巷│如易科罰金，以新│
│    │          │            │      │口把風，2 人以此方式共同竊取戊○○│臺幣壹仟元折算壹│
│    │          │            │      │所有上開車輛，己○○竊取得手後駕車│日。            │
│    │          │            │      │欲搭載庚○○離去之際，為戊○○發現│                │
│    │          │            │      │並前往追捕，庚○○為戊○○當場制伏│                │
│    │          │            │      │在地，己○○見狀駕車逃逸。嗣經謝錦│                │
│    │          │            │      │定聯絡己○○將該自用小貨車歸還，塗│                │
│    │          │            │      │國勇應允後，將該車棄置於雲林縣斗六│                │
│    │          │            │      │市○○路189 巷口後逃逸，該車為警於│                │
│    │          │            │      │同日11時許尋獲。                  │                │
├──┼─────┼──────┼───┼─────────────────┼────────┤
│ 二 │98年6 月5 │雲林縣斗六市│乙○○│己○○持客觀上足對人之身體、安全構│己○○攜帶兇器竊│
│    │日14時30分│育樂街18號前│（起訴│成威脅，具有危險性之兇器螺絲起子1 │盜，累犯，處有期│
│    │          │            │書誤載│支，將乙○○所有停放於雲林縣斗六市│徒刑柒月。      │
│    │          │            │為林溪│育樂街18號前之車牌號碼2563-WK 號自│                │
│    │          │            │和）  │用小客車之車牌2 面螺絲轉下，竊取車│                │
│    │          │            │      │牌2 面得手。                      │                │
├──┼─────┼──────┼───┼─────────────────┼────────┤
│ 三 │98年6 月初│雲林縣林內鄉│丙○○│己○○以自備之鑰匙1 支（未扣案）開│己○○犯竊盜罪，│
│    │某日      │林內路1 段70│      │啟停放於雲林縣林內鄉○○路○ 段70號│處有期徒刑拾月。│
│    │          │號前        │      │前丙○○所有未懸掛車牌之自用小客車│                │
│    │          │            │      │（引擎號碼為B14XTA15568 號）車門，│                │
│    │          │            │      │並發動引擎，竊取該自小客車，得手後│                │
│    │          │            │      │駛離現場，並將上開竊取之車號2563-W│                │
│    │          │            │      │K 號車牌2 面懸掛於該車上，供己代步│                │
│    │          │            │      │所用。                            │                │
├──┼─────┼──────┼───┼─────────────────┼────────┤
│ 四 │98年6 月15│雲林縣莿桐鄉│甲○○│己○○以自備之鑰匙1 支（未扣案）開│己○○犯竊盜罪，│
│    │日凌晨2 時│甘西村甘西路│      │啟停放於雲林縣莿桐鄉○○村○○路旁│處有期徒刑拾月。│
│    │許        │旁          │      │甲○○所有車牌號碼0321-NX 號之自用│                │
│    │          │            │      │小客車車門，並發動引擎，竊取該自小│                │
│    │          │            │      │客車，得手後駛離現場，供己代步所用│                │
│    │          │            │      │，並於汽油耗盡後，將該車棄置路旁。│                │
├──┼─────┼──────┼───┼─────────────────┼────────┤
│ 五 │98年6 月16│雲林縣虎尾鎮│丁○○│己○○以自備之鑰匙1 支（未扣案）開│己○○犯竊盜罪，│
│    │日凌晨5 時│惠來里惠來73│      │啟停放於雲林縣虎尾惠來里惠來73之9 │處有期徒刑拾月。│
│    │20分許    │之9號前     │      │號前丁○○所有車牌號碼SQ-0318 號之│                │
│    │          │            │      │自用小客車車門，並發動引擎，竊取該│                │
│    │          │            │      │自小客車，得手後駛離現場，供己代步│                │
│    │          │            │      │所用，並於同日17時30分搭載吳靜玫（│                │
│    │          │            │      │另經檢察官為不起訴處分），行經雲林│                │
│    │          │            │      │縣莿桐鄉○○村○○○道路時，為警查│                │
│    │          │            │      │獲。                              │                │
└──┴─────┴──────┴───┴─────────────────┴────────┘


司法院資訊處製作；財團法人民間司法改革基金會備份。
